臺灣高等法院刑事裁定　　　　　　　　　　　　　　　九十年度毒抗字第九七七號
　　抗　告　人
　　即　被　告　甲○○
右抗告人因毒品危害防制條例案件，不服台灣桃園地方法院中華民國九十年十月十一
日第一審裁定（九十年毒聲字第四一一四號），提起抗告，本院裁定如左：
    主  文
抗告駁回。
    理  由
一、本件抗告意旨略以：抗告人即被告甲○○於民國九十年八月十六日十三時五十分
    許，騎乘機車搭載友人盛溏行經桃園市○○路、龍安街，突遇警衝出攔下稱：
    「身上東西拿出來」，該警員隨即從路旁水溝中起出衛生紙包裝物，並稱為被告
    所有，隨後將被告捕送龍安派出所，被告當時並不知道該衛生紙包含有安非他命
    ，僅於法院交保後始經機車後座友人告知是其所有，亦為其所丟棄，乃因警員未
    親眼看見，誤為被告所丟棄，原審不察，竟裁定被告（即抗告人）應入戒治處所
    強制戒治壹年，爰依法提起抗告云云。
二、經查：
  (一)、被告甲○○前因施用毒品案件，於強制戒治期間，經台灣桃園地方法院檢察署
      檢察官於九十年六月十四日以九十年度戒偵字第五六二號為不起訴處分，惟被
      告又於民國九十年八月十六日下午十三時五十分回溯九十六小時內，在不詳地
      點，施用第二級毒品安非他命，為警於九十年八月十六日下午十三時五十分許
      ，在桃園縣桃園市○○路、龍安街口查獲，被告雖於偵查中否認上揭犯行，惟
      查被告之尿液經送檢驗結果，呈毒品甲基安非他命陽性反應，有桃園縣衛生局
      不法藥物尿液檢定書附卷（九十毒偵字第三三一四號偵查卷第二十六頁）可稽
      ，復有不起訴處分書、刑案資料查註紀錄表附卷可證。
  (二)、被告提起本件抗告後，本院依其聲請再將該扣案之尿液送法務部調查局鑑定，
      仍驗出有甲基安非他命之陽性反應，有法務部調查局九十一年二月五日調科壹
      字第０九一０００三三四七０號檢驗通知書在卷（本院卷）可證。
  (三)、按安非他命經口服投與後約百分之七十於二十四小時內自尿液中排出，約百分
      之九十於九十六小時內自尿中排出，由於目前國內尿液中安非他命之檢驗僅為
      鑑定其是否呈陽性反應，尚未鑑定其含量，且安非他命之檢出與其投與方式、
      投與量、個人體質、採尿時間與檢驗儀器之精密度等諸多因素有關，因此僅憑
      尿液中呈安非他命反應，並無法確實推算吸食時間距採集時間之長短，惟依上
      述資料推斷，最長可能不會超過四日，有行政院衛生署藥物食品檢驗局八十一
      年二月八日（八一）藥檢壹字第００一一五六號函為憑，被告於九十年八月十
      六日下午十三時許經警查獲採尿送驗，既呈安非他命反應，依上開說明，其於
      該採尿時往前回溯九十六小時內（不含為警查後），確有施用安非他命至明。
      抗告人即被告於偵查否認施用毒品云云，顯係卸責之詞，不足採信。
  (四)、扣案之被告尿液確實有二瓶之事實，有扣押物品清單在卷可佐，其中一瓶先由
      臺灣桃園地方法院檢察署檢察官送桃園縣衛生局檢驗，經檢驗結果，呈毒品甲
      基安非他命陽性反應，已如前述，被告提起本件抗告後，本院依其聲請再將該
      扣案另一瓶尿液再送法務部調查局鑑定，仍驗出有甲基安非他命之陽性反應，
      是被告否認有採尿二瓶云云，顯係卸責之詞，併此敘明。
三、依毒品危害防制條例第二十三條規定，強制戒治期滿或交付保護管束期滿，應由
    檢察官為不起訴處分。其於不起訴之處分後，五年內再犯第十條之罪者，應由檢
    察官聲請法院裁定先令入戒治處所施以強制戒治。抗告意旨否認犯行，辯稱扣案
    之安非他命非其所有云云，惟查：有無施用安非他命之犯行，主要是依驗尿有無
    安非他命之陽性反應為準，至於有無扣案安非他命在所不問，本件被告所採尿液
    經驗有安非他命之陽性反應，揆諸前揭說明，已足以認定被告確有施用第二級毒
    品安非他命之犯行，至於扣案之安非他命是否為被告所有，並不影響本件被告確
    實有施用第二級毒品安非他命之認定。是以本件抗告人否認犯行而指摘原審裁定
    不當，顯係卸責之詞，自不足採。從而原審法院依據檢察官之聲請，依毒品危害
    防制條例第二十三條之規定裁定令入戒治處所施以強制戒治一年，經核並無不合
    。是本件抗告為無理由，應予駁回。
中      華      民      國    九十一    年      二      月      二十    日
                              台灣高等法院刑事第二庭
                                  審判長法  官  蔡  長  溪
                                        法  官  楊  貴  志
                                        法  官  林  俊  益
右正本證明與原本無異。
不得抗告。
                                        書記官  賴淑  真
中      華      民      國      九十一   年     二     月     二十五    日
